【裁判字號】    99,易,112
【裁判日期】    990614
【裁判案由】    竊盜等
【裁判全文】
臺灣新竹地方法院刑事判決               99年度易字第112號
公  訴  人  臺灣新竹地方法院檢察署檢察官
被      告  丁○○
上列被告因竊盜等案件，經檢察官提起公訴（99年度偵字第3360
號、第3442號），本院依簡式審判程序判決如下：
    主  文
丁○○竊盜，累犯，處有期徒刑月，如易科罰金，以新臺幣壹
仟元折算壹日；又竊盜，累犯，處有期徒刑月，如易科罰金，
以新臺幣壹仟元折算壹日；又冒充公務員而行使其職權，累犯，
處有期徒刑伍月，如易科罰金，以新臺幣壹仟元折算壹日，扣案
玩具手槍壹支，沒收之；又以加害生命、身體之事，恐嚇他人致
生危害於安全，累犯，處有期徒刑肆月，如易科罰金，以新臺幣
壹仟元折算壹日，扣案玩具手槍壹支，沒收之；應執行有期徒刑
壹年，如易科罰金，以新臺幣壹仟元折算壹日，扣案玩具手槍壹
支，沒收之。
    事  實
一、丁○○前有違反麻醉藥品管理條例、毒品危害防制條例、妨
    害自由、竊盜、偽造文書等前科，最近 1次因竊盜案件，經
    本院於民國97年4月21日以97年度竹簡字第399號判決判處有
    期徒刑4月確定；又因竊盜案件，經本院於97年5月13日以97
    年度竹簡字第360號判決判處有期徒刑6月，並於97年 5月29
    日確定，上開2案件復經本院以97年度聲字第927號裁定定應
    執行有期徒刑 9月確定，嗣於98年2月4日縮刑期滿執行完畢
    。
二、詎仍不知悔改，而分別起意為下列行為：
(一)、基於意圖為自己不法所有之竊盜犯意，於99年 2月28日16時
    許，在位於新竹市○區○○路 303號之頡聲通訊器材行內，
    趁店員戊○○不注意之際，徒手竊取頡聲通訊器材行所有置
    放於商品架上之SONY牌4G之M2記憶卡、金士頓牌8G之MINISD
    記憶卡各1張，得手後藏放在其隨身之紅色手提包內。
(二)、基於意圖為自己不法所有之竊盜犯意，於99年4月16日18 時
    許，在新竹市○區○○路344巷6號前，見陳瑞祥所有由乙○○使用之車牌號碼 KFU-900號重型機車鑰匙置於電門上停放
    該處，竟發動電門徒手竊取上開機車，得手後供己代步之用
    。
(三)、基於冒充公務員行使職權之犯意，於99年 4月17日凌晨0時5
    分許，駕駛上開竊得之車牌號碼 KFU-900號重型機車至新竹
    市香山區○○○路風情海岸處，表示其為新竹市警察局第三
    分局警員，而要求丙○○、甲○○出示國民身分證及全民健
    康保險卡供其查驗身分，並故意露出置放於腰際之玩具手槍
    ，使丙○○、甲○○相信其確為警員，丙○○遂交付國民身
    分證及全民健康保險卡、甲○○則交付國民身分證及重型機
    車駕駛執照予丁○○查驗，甲○○並依丁○○之要求交出其
    所有之MUCH廠牌白色行動電話 1支，另丁○○又藉故查明有
    無攜帶違禁物而搜索丙○○所駕駛之機車置物箱，而冒充警
    員僭行臨檢之公務員職權，足以生損害於新竹市警察局第三
    分局就其所屬人員管理及職務執行之正確性。
(四)、其後丙○○、甲○○因感有異而要求離去，丁○○竟另基於
    恐嚇危害安全之犯意，以拉玩具手槍滑套並向丙○○、甲○○恫稱：尚未盤問完，如果就這樣走，有權利可以拿槍射殺
    你們等語之方式，而以此加害生命、身體之事，使丙○○、
    甲○○心生畏懼，並致生危害於安全。嗣丙○○趁機撥打電
    話報警，而為警於同日凌晨 2時10分許，在上開新竹市香山
    區○○○路風情海岸處查獲丁○○，並扣得上開車牌號碼KF
    U-900號重型機車1部（業已發還乙○○）、MUCH廠牌白色行
    動電話（業已發還甲○○）、玩具手槍各1支及機車鑰匙1串
    （共4支鑰匙），始悉上情。
三、案經戊○○訴由新竹市警察局移送及新竹市警察局第三分局
    報告臺灣新竹地方法院檢察署檢察官偵查起訴。
    理  由
一、本件被告丁○○所犯竊盜罪、僭行公務員職權罪及恐嚇危害
    安全罪，均非死刑、無期徒刑、最輕本刑為 3年以上有期徒
    刑之罪，被告於本院準備程序進行中，就被訴事實為有罪之
    陳述，經本院認合於刑事訴訟法第 273條之1第1項之規定，
    裁定進行簡式審判程序。
二、上揭事實，業據被告於本院調查、準備程序及審理中坦承不
    諱（本院卷第19頁至第22頁、第35頁、第39頁），核與證人
    戊○○、丙○○、甲○○於警詢及偵查中、證人乙○○於警
    詢中之證述大致相符（3442號偵卷第5頁至第6頁、第 8頁至
    第9頁、第51頁至第53頁、3360號偵卷第12頁至第21頁、第1
    05頁至第110頁），並有監視錄影翻拍照片8張、新竹市警察
    局第三分局南門派出所受理刑事案件報案三聯單影本、新竹
    市警察局第三分局扣押物品收據、搜索扣押筆錄、扣押物品
    目錄表各1份、蒐證照片12張、贓物認領保管單2紙在卷足稽
    （3442號偵卷第12頁至第16頁、3360號偵卷第32頁至第41頁
    、第53頁、第56頁），且有玩具手槍 1支扣案可佐，足認被
    告之自白，應與事實相符，當可採信，本件事證明確，被告
    犯行均堪以認定，應依法論科。
三、論罪：
    核被告丁○○就事實欄二(一)、(二)部分所為，均係犯刑法第32
    0第1項之竊盜罪；就事實欄二(三)部分所為，係犯刑法第 158
    條第 1項之僭行公務員職務罪；就事實欄二(四)部分所為，係
    犯刑法第305條之恐嚇危害安全罪。被告所犯上開4罪間，犯
    意各別，行為各殊，時間、地點均不相同，應予分論併罰。
四、科刑：
    被告丁○○有詳如事實欄一所示之前科紀錄，有臺灣高等法
    院被告前案紀錄表1份在卷可憑，其於徒刑執行完畢5年內故
    意再犯本件有期徒刑以上之罪，應依法加重其刑。爰審酌被
    告前已有違反麻醉藥品管理條例、毒品危害防制條例、妨害
    自由、竊盜、偽造文書等前科之素行，竊取他人財物，顯不
    尊重他人財產權益之犯罪動機與目的、行竊次數 2次、竊盜
    手段尚稱平和，所得財物價值非鉅，造成被害人之損害尚輕
    ，又冒充公務員僭行職權對被害人進行臨檢、搜索，濫用民
    眾對於執法機關之信任，顯然嚴重破壞執法機關職務之威信
    ，另持玩具手槍並以拉該手槍滑套之方式恐嚇被害人，造成
    被害人內心恐懼，對社會治安影響非微，及被告於本院調查
    、準備程序及審理中終能坦承全部犯行之犯罪後態度等一切
    情狀，分別量處如主文所示之刑，並定應執行刑及諭知易科
    罰金之折算標準。另扣案之玩具手槍 1支，為被告所有且供
    其犯事實欄二(三)、(四)部分所示僭行公務員職務及恐嚇危害安
    全犯行所用之物等情，業據被告陳明在卷，爰依刑法第38條
    第1項第2款之規定宣告沒收之。至扣案之機車鑰匙1串（共4
    支鑰匙），雖係供被告犯本案事實欄二(二)竊盜犯行所用之物
    ，惟非被告所有之物，亦據被告供述在卷，爰不予沒收，併
    此敘明。
五、據上論斷，應依刑事訴訟法第273條之 1第1項、第299條第1
    項前段，刑法第158條第1項、第305條、第320條第1項、第4
    7條第1項、第41條第1項前段、第8項、第51條第 5款、第38
    條第1項第2款，刑法施行法第1條之1第1項、第2項前段，判
    決如主文。
本案經檢察官陳瑞仁到庭執行職務。
中    華    民    國    99    年     6    月   14   日
                  刑事第二庭  法  官      楊數盈
以上正本證明與原本無異。
如不服本判決應於收受本判決後10日內向本院提出上訴書狀，上
訴書狀應敘述具體理由。上訴書狀未敘述上訴理由者，應於上訴
期間屆滿後20日內補提理由書狀於本院( 均須按他造當事人之人
數附繕本 )「切勿逕送上級法院」。
中    華    民    國    99    年    6     月    14    日
                              書記官      陳麗麗
附錄本案論罪科刑法條：
刑法第158條第1項：
冒充公務員而行使其職權者，處3年以下有期徒刑、拘役或500元
以下罰金。
刑法第305條：
以加害生命、身體、自由、名譽、財產之事，恐嚇他人致生危害
於安全者，處2年以下有期徒刑、拘役或3百元以下罰金。
刑法第320條第1項：
意圖為自己或第三人不法之所有，而竊取他人之動產者，為竊盜
罪，處5年以下有期徒刑、拘役或500元以下罰金。

司法院資訊處製作；財團法人民間司法改革基金會備份。
